---
title: "Vers l'Elysée 2022"
author: "STR"
date: "`r format(Sys.time(),'%d %B %Y')`"
output:
  flexdashboard::flex_dashboard:
    orientation: rows
    vertical_layout: fill
    social: menu
    source_code: https://github.com/strainel/elysee2022
---

```{r setup, include=FALSE}
#knitr::opts_chunk$set(echo = TRUE)
require("dplyr")
require("flexdashboard")
require("highcharter")
require("viridis")
require("stringr")
parrainage <- read.csv2("https://presidentielle2022.conseil-constitutionnel.fr/telechargement/parrainagestotal.csv")
mypics <- read.csv2("photoid.csv")
options(highcharter.theme = hc_theme_smpl(tooltip = list(valueDecimals = 0)))
```

Dashboard {data-icon="fa-signal"}
=======================================================================

Row
-----------------------------------------------------------------------

### parrainages exprimés
```{r box_nb_parrainages}
valueBox(nrow(parrainage), icon = "ion-chatbubble-working")
```

### candidats 
```{r box_nb_candidats}
valueBox(n_distinct(parrainage$Candidat), icon = "ion-android-contacts")
```

### candidats ayant 500 parrainages
```{r box_nb_candtdats_sup_500}
candidats_nbparrains <- parrainage %>% count(Candidat) %>% arrange(desc(n))
candidats_order <- candidats_nbparrains %>% select(Candidat)
candidats_nbparrains_by_date <- parrainage %>% count(Candidat, Date.de.publication)
candidats_nbparrains_by_date <- left_join(candidats_order,
                                          candidats_nbparrains_by_date,
                                  by="Candidat")
candidats_nbparrains <- left_join(candidats_nbparrains, mypics, by="Candidat")
candidats_nbparrains[is.na(candidats_nbparrains)] <- 'nopic.png'
candidats_nbparrains$n[candidats_nbparrains$n>600] <- 600
candidats_ok <- sum(candidats_nbparrains$n > 500, na.rm=TRUE)
valueBox(candidats_ok, icon = "ion-android-checkbox-outline")
```

### % de parrainages exprimés
```{r box_tx_parrainage}
valueBox(round(nrow(parrainage)/47000*100, digits = 0), icon = "ion-android-volume-up")
```

### date limite
```{r box_deadline}
valueBox("4 mars 22", icon = "ion-android-stopwatch")
```

Row
-----------------------------------------------------------------------

### Course au parrainage
```{r dataviz1}
cols <- viridis(10, option = "D", direction = -1)
highchart() %>% 
  hc_xAxis(categories = candidats_nbparrains$Candidat) %>% 
  hc_add_series(data = candidats_nbparrains, type = 'column', name="Parrainages (plafond à 600)",
                hcaes(x = Candidat, y = n),
                names = list(enabled = FALSE),
                dataLabels = list(enabled = TRUE, useHTML = TRUE,
                                  format='<div style="width: 30px; height: 30px; overflow: hidden; border-radius: 50%"><img src="https://github.com/strainel/elysee2022/blob/main/images/{point.image}?raw=true" style="width: 30px; margin-left: 0px; margin-top: -2px"></div>
')) %>%
  hc_yAxis(title = list(text = "parrainages reçus"), 
    plotLines = list(
      list(color = "#ff0000",
           width = 2,
           value = 500)
      )
  ) %>% 
  hc_colors(cols)
```


Profils {data-icon="ion-android-person"}
=======================================================================

Row
-----------------------------------------------------------------------

### Les maires : principaux parrains
```{r dataviz2}
cols <- viridis(10, option = "D", direction = -1)
type_parrains <- parrainage %>%
  mutate(Mandat = str_replace(Mandat, "Députée", "Député")) %>% 
  mutate(Mandat = str_replace(Mandat, "Sénatrice", "Sénateur")) %>% 
  mutate(Mandat = str_replace(Mandat, "Conseillère métropolitaine", "Conseiller métropolitain")) %>%
  mutate(Mandat = str_replace(Mandat, "Conseillère départementale", "Conseiller départemental")) %>% 
  mutate(Mandat = str_replace(Mandat, "Conseillère régionale", "Conseiller régional")) %>% 
  mutate(Mandat = str_replace(Mandat, "Conseillère", "Conseiller")) %>%  
  mutate(Mandat = str_replace(Mandat, "Représentante française", "Représentant français")) %>% 
  mutate(Mandat = str_replace(Mandat, "Maire déléguée", "Maire délégué")) %>% 
  mutate(Mandat = str_replace(Mandat, "Présidente", "Président")) %>%  
  count(Mandat) %>% arrange(desc(n))
highchart() %>% 
  hc_xAxis(categories = type_parrains$Mandat) %>% 
  hc_add_series(data = type_parrains, type = 'bar', name="Parrainages",
                hcaes(x = Mandat, y = n),
                names = list(enabled = FALSE)) %>%
  hc_yAxis(title = list(text = "parrainages reçus")) %>% 
  hc_colors(cols)
```

### Disparité territoriale
```{r datamap1}
refgeo <- read.csv2("ref_codegeo.csv")
refgeo$`hc-key` <- refgeo$hckey

data <- parrainage %>% count(Département) %>% arrange(desc(n))
data <- left_join(data,refgeo, by="Département")

hcmap("countries/fr/fr-all-all",
      data = data,
      value = "n",
      joinBy = c("hc-key"),
      name = "Parrainages",
      dataLabels = list(enabled = TRUE, format = '{point.nom}'),
      borderColor = "#FAFAFA", borderWidth = 0.3,
      tooltip = list(valueDecimals = 0, valuePrefix = "",
                     valueSuffix = " parrainages"))%>% 
  hc_mapNavigation(enabled = TRUE) 
```

Row
-----------------------------------------------------------------------

### Des femmes mais surtout des hommes
```{r dataviz3 , out.width = "50%", out.height = "40%"}
cols <- viridis(10, option = "D", direction = -1)
type_parrains <- parrainage %>% count(Civilité) %>% arrange(desc(n)) %>% 
  mutate(Civilité = str_replace(Civilité, "Mme", "Femme")) %>% 
  mutate(Civilité = str_replace(Civilité, "M.", "Homme"))
highchart() %>% 
  hc_xAxis(categories = type_parrains$Civilité) %>% 
  hc_add_series(data = type_parrains, type = 'pie', name="Parrainages",
                hcaes(x = Civilité, y = n),
                names = list(enabled = FALSE)) %>%
  hc_yAxis(title = list(text = "parrainages reçus")) %>% 
  hc_colors(cols)
```


### Dans les temps ?
```{r dataviz4 , out.width = "50%", out.height = "40%"}
cols <- viridis(10, option = "D", direction = -1)
parrainage_by_date <- parrainage %>% count(Date.de.publication)
highchart() %>% 
  hc_xAxis(categories = parrainage_by_date$Date.de.publication) %>% 
  hc_add_series(data = parrainage_by_date, type = 'column', name="Parrainages",
                hcaes(x = Date.de.publication, y = n),
                names = list(enabled = FALSE)) %>%
  hc_yAxis(title = list(text = "parrainages reçus")) %>% 
  hc_colors(cols)
```

Info {data-icon="ion-information-circled"}
=======================================================================

### Quelques informations sur ce tableau de bord

Les données sont disponibles [sur le site du Conseil constitutionnel](https://presidentielle2022.conseil-constitutionnel.fr/telechargement/parrainagestotal.csv).

#### Participation au parrainage

Selon la [description de la présentation des candidats à l'élection présidentielle](https://fr.wikipedia.org/wiki/Présentation_des_candidats_à_l%27élection_présidentielle_française), le nombre de mandats susceptibles de parrainer un candidat à l'élection présidentielle est d'environ 47 000. Sur cette base, `r scales::percent(nrow(parrainage)/47000) ` des mandats se sont exprimés.

```{r jauge}
gauge(nrow(parrainage), min = 0, max = 47000, symbol = '', gaugeSectors(
  success = c(80, 100), warning = c(40, 79), danger = c(0, 39)
))
```

#### Hébergement

Le code de ce tableau de bord est hébergé sur la plateforme GitHub.
La visualisation est hébergée sur Rpubs.


#### Crédit

Les photos des candidats sont celles proposées par [les Echos sur sa page](https://www.lesechos.fr/elections/presidentielle/parrainages-ou-en-sont-les-candidats-a-la-presidentielle-1383973).
